【裁判字號】    90,上更(二),245
【裁判日期】    900704
【裁判案由】    毒品危害防制條例
【裁判全文】
臺灣高等法院臺南分院刑事判決            九十年度上更(二)字第二四五號    Ｇ
      上  訴  人  臺灣臺南地方法院檢察署檢察官
      被      告  丙  ○  ○
      指定辯護人  本院公設辯護人  乙  ○  ○
右上訴人因被告違反毒品危害防制條例案件，不服臺灣臺南地方法院八十七年度訴字
第一○八九號中華民國八十七年十二月一日第一審判決（起訴案號：臺灣臺南地方法
院檢察署八十七年度偵字第九三四一號），提起上訴，本院判決後，經最高法院第二
次發回更審，本院判決如左：
      主      文
原判決撤銷。
丙○○連續販賣第二級毒品，處有期徒刑捌年。扣案之安非他命陸拾伍點捌公克沒收
併銷燬之，電子磅秤兩台，夾鏈袋伍包均沒收。
      事      實
一、丙○○基於意圖營利之概括犯意，自民國（下同）八十七年間起，連續以每台兩
    新台幣（下同）三萬五千元之代價，向綽號「裝璜」之不詳姓名男子購買第二級
    毒品安非他命，除供自己吸用外（吸用部分經檢察官另行偵辦），並將之分裝成
    小包，以每台兩六萬元左右之代價，分別販賣予劉昇和（綽號「阿和」）、崔學
    順（綽號「小六」）、及綽號「阿惠」之女子等人吸用。嗣八十七年八月十日十
    八時許，為警持檢察官簽發之搜索票，在台南市○○路二七一巷三十弄六號查獲
    ，並扣得丙○○所有之安非他命六十五‧八公克、電子磅秤二台、夾鏈袋五包、
    吸食器二組、玻璃球管二支、噴燈一支、錫鉑紙一捲。
二、案經高雄縣警察局六龜分局報請台灣台南地方法院檢署檢察官偵查起訴。
      理      由
一、訊據被告堅決否認右揭犯行，辯稱：伊於警局製作筆錄時，共有「阿和」、「小
    六」、阿惠」等三人打行動電話予伊，「阿和」係與伊討論開檳榔攤之生意事宜
    ，「惠」乃催伊繳交行動電話費，而「小六」則係與伊閒聊，警員則以該三人曾
    打電話予伊，即認定三人係向伊購買安非他命，伊有被刑求且曾表示筆錄記載不
    正確，然警員仍執意於筆錄為不實之記載，又扣案之安非他命僅有約一公克為伊
    所有，其餘安非他命、電子磅砰二台、夾鏈袋五包均係「裝璜」寄放伊處，而其
    中一台電子磅砰係「裝璜」說要送伊的，且「裝璜」原寄放之安非他命較扣案為
    多，係伊擅自吸用部分後僅餘六十餘公克云云。
二、經查：
（一）上揭事實業據被告於警訊時明確供稱：其係向台南一位綽號「裝璜」之人，以
      每兩三萬五千元之價格買進安非他命，再以每兩六萬元之價格賣出，其一次約
      購入三兩左右，再分賣予綽號「阿和」（即劉昇和）、「小六」（即崔學順）
      及「阿惠」等人等語（見警卷第一頁反面、第二頁）在卷，雖其於檢察官偵查
      時即翻異前詞，先稱扣案物只有吸食器是伊的，其餘是綽號「裝潢」者寄放在
      伊那裡的；扣案安非他命大部分是「裝潢」的，小部分是伊的，復又稱安非他
      命一半是伊的，一半是綽號「裝潢」的；有一台磅秤是我的，其他是「裝潢」
      的（見偵卷第七、八頁，第二○頁）云云，於原審稱：安非他命只有部分係伊
      向裝璜買的，其他是裝璜寄放在伊住處，磅秤一台、玻璃球管、噴燈、吸食器
      是伊的，夾鍊袋是裝璜的，錫泊紙是伊母親廚房所有云云。（原審第八頁反面
      ）其偵查後所辯亦前後互不一致，尚難遽採，應認警訊時所述較可採信。
（二）另證人即承辦本案之警員吳清富在原審證稱：「是被告自己說賣安非他命予綽
      號「阿和」、「小六」及「阿惠」」、「警訊時，「阿和」、「小六」及「阿
      惠」等人曾打行動電話給被告」、「（問：怎知他們要向被告買安非他命）被
      告接完電話自己說的」、「並未對被告刑求」、「伊靠近聽筒雖聽不清楚詳細
      對話，但有聽見被告說現在沒有貨」等語（見原審卷第五十六頁）。而綽號「
      小六」之崔學順及綽號「阿和」之劉昇和二人於被告警訊時，曾打行動電話與
      被告等情，亦據被告及崔學順、劉昇和分別在原審及本院前審八十八年度上訴
      字第一三五號訊問時供明（見原審卷第九頁、第六十八頁反面、第一○五頁、
      本院八十八年度上訴字第一三五號卷第三十四頁、第六十一頁、第九十七頁反
      面）。雖崔學順、劉昇和否認有向被告購買安非他命情事，崔學順稱係打電話
      與被告閒聊，劉昇和稱係與被告討論開檳榔攤之事宜云云，然崔學順與被告係
      小學同學，二人相識甚熟，業據被告及崔學順二人於原審供述明確，以其二人
      之交情難免崔學順有為被告迴護之詞，而劉昇和果證稱其曾向被告購買毒品或
      有使自己遭偵辦之可能，亦難期待為真實陳述，是其二人上開說詞尚難遽採，
      而綽號「阿惠」之女子，據被告所供係自雜誌刊載向其購買行動電話之人，既
      無法查得其真實身分而予傳訊，惟上開證人即警員吳清富之證詞既無瑕疵，應
      認其所述屬實，堪認被告警訊自白與事實相符可資採信。
（三）被告雖辯稱：其於警訊筆錄之記載係不正確的、並曾遭警員刑求云云。惟既經
      承辦本案警員吳清富在原審否認有上開情事在卷，本院依職權向高雄縣警察局
      六龜分局函調本件警訊時之錄音帶，經以高雄縣警察局六龜分局九十年六月五
      日六警刑字第三○五三號函稱：「因偵辦刑案涉嫌人需錄影、錄音之相關規定
      ，係自八十九年二月十日起實施，故該分局八十七年八月十日偵辦丙○○毒品
      案時，並未特加錄音。」在卷，且被告亦未具體指稱警員曾有何不正之訊問方
      法，自無從認定被告上開所辯之真實性，惟參諸被告遭查獲之安非他命達六十
      五‧八公克，顯逾單純供自己施用所需數量，且查扣之電子磅秤及夾鏈袋等物
      ，均為販賣安非他命所常用之工具，應認被告警訊所述為實情，其嗣後空言為
      「刑求」抗辯，尚非可採。
（四）被告另辯稱扣案之安非他命、磅秤及夾鍊袋等物係綽號「裝潢」之甲○○寄放
      伊住處云云，雖證人甲○○於原審亦附和被告上開說詞，惟甲○○於本院前審
      八十八年度上訴字第一三五號八十八年二月八日訊問時證稱：「我是在八十七
      年九月十五日在地院提訊時，於囚車中經朋友施耿忠介紹認識被告‧‧‧被告
      向我說那些安非他命是朋友寄放，找不到那位朋友，所以希望我幫他承認那些
      安非他命及電子秤是我寄放的」、「（現為何翻供？）」他（指被告）本答應
      先寄五萬元予我，其餘如經濟方便再寄，我是基於朋友介紹才答應幫他承認，
      後來他只寄二萬元匯票到監獄予我，之後就沒消息了，我覺得其這樣做沒意思
      ，就翻供了」等語（見本院八十八年度上訴字第一三五號卷第十六頁反面、第
      十七頁），嗣於同上案件八十八年四月十九日訊問時亦作相同之證述，而被告
      於同日訊問時亦供承，甲○○並非其所謂之綽號「裝璜」者，因該「裝璜」者
      始終未被抓到，渠才請甲○○幫其扛起來等語，且嗣亦承認有寄二萬元匯票予
      甲○○之事實（見同上卷第六十一頁反面、第六十二頁、第一三一頁反面），
      核與證人甲○○前開證詞相符，堪認甲○○並非綽號「裝璜」者，雖被告於本
      院八十九年度上更(一)字第一七六號九十年一月十六日審理時復指「裝璜」即係
      甲○○，惟於該案八十九年五月八日提訊證人甲○○與被告當庭對質時，被告
      猶不敢當面指認，而竟請准用「書面」回答等情以觀，其復指稱「裝璜」者即
      係甲○○云云，未可遽予採信。是被告上開所辯應屬卸責之詞，扣案之安非他
      命、磅秤及夾鍊袋等物係被告所有，為供販賣用之毒品及工具無訛。
（五）另安非他命毒品物稀價昂，為政府嚴予取締之物，茍被告買賣間無利可圖，則
      被告縱使至愚亦無甘冒被移送法辦之危險，平白從事非法販賣之理，是其所販
      入之價格必較其所出售之價格低廉，而從中賺取買賣之差額牟利，其有營利之
      意圖甚明。而被告持有上開多量之毒品，其價值不菲，所需之資金甚多，堪予
      確認被告向姓名、年籍均不詳，綽號為「裝璜」之成年男子，販入前開毒品時
      ，已有販賣營利之意圖。
（六）此外，復有上開安非他命六十五‧八公克、電子磅秤二台及夾鏈袋五包等物扣
      案可資佐證。而扣案之白色結晶體六十五點八公克，經送長榮管理學院檢驗結
      果呈安非他命陽性反應，有該管理學院八十九年十一月十日八九長管毒字第三
      五八七號函附卷可按。本件被告罪證明確，犯行堪以認定。
三、按安非他命為毒品危害防制條例第二條第二項所稱之第二級毒品，核被告所為係
    犯同條例第四條第二項之販賣第二級毒品罪。被告販賣安非他命予崔學順、劉昇
    和及綽號「阿惠」之女子等多次犯行，時間緊接，所犯係犯罪構成要件相同之罪
    名，顯係基於概括犯意反覆為之，應依連續犯規定論以一罪，並依法加重其刑（
    最高法定刑度之無期徒刑，依法不得加重）。
四、原審疏未詳查遽以被告於警訊時之自白不可採而為無罪之諭知，尚有未洽。檢察
    官上訴意旨執以指摘原判決不當，為有理由，自應由本院予以撤銷改判，爰審酌
    被告犯罪之動機、目的、所犯之罪影響人之身心健康至鉅，並嚴重影響社會秩序
    及犯罪後之態度等一切情狀，量處如主文第二項所示之刑，以示懲儆。扣案之安
    非他命六五‧八公克，應依毒品危害防制條例第十八條第一項前段之規定，沒收
    銷燬之，另扣案之電子鎊秤兩台、夾鏈帶五包係被告所有已如上所述，且為供其
    犯罪所用之物，爰依毒品危害防制條例第十九條第一項規定宣告沒收之。另扣案
    之吸食器二組，玻璃球管二支、噴燈一支、錫鉑紙一捲，並非供販賣毒品所用之
    物，爰不予宣告沒收，併此敘明。
據上論斷，應依刑事訴訟法第三百六十九條第一項、第三百六十四條、第二百九十九
條第一項前段，毒品危害防制條例第四條第二項、第十八條第一項前段、第十九條第
一項、刑法第十一條前段、第五十六條，判決如主文。
本件經檢察官許仲瑩到庭執行職務。
中    華    民    國      九十      年      七      月        四        日
              臺灣高等法院臺南分院刑事第四庭
                                      審判長法官  徐    財    福
                                            法官  戴    勝    利
                                            法官  蔡    崇    義
右正本證明與原本無異。
如不服本判決，應於判決送達後十日內向本院提出上訴狀，其未敘述理由者並應於提
出上訴狀後十日內向本院補提理由書（應附繕本)。
                                      法院書記官  王    全    龍
中    華    民    國      九十      年      七      月        九        日


司法院資訊處製作；財團法人民間司法改革基金會備份。
